臺灣基隆地方法院民事裁定　　　　　　100年度勞再易字第1號
再審原告　　基隆市職業總工會
法定代理人　劉進發
再審被告　　游茗任
上列當事人間給付薪資等事件，再審原告對於中華民國100年8月
22日本院99年度勞簡上字第4號確定判決提起再審之訴，本院裁
定如下：
    主  文
再審之訴駁回。
再審訴訟費用由再審原告負擔。
    理  由
一、按再審之訴，應於30日之不變期間內提起。前項期間，自判
    決確定時起算，判決於送達前確定者，自送達時起算；其再
    審之理由發生或知悉在後者，均自知悉時起算，民事訴訟法
    第500條第1項、第2項分別定有明文。查本院99年度勞簡上
    字第4號民事判決係於民國100年9月2日確定，而於100年8月
    29日送達於再審原告收受，業經本院依職權調閱上開確定判
    決卷宗查明無誤，並有送達證書1紙附於該卷內可稽。是再
    審原告於100年9月22日對原確定判決提起本件再審之訴，核
    與上開規定相符，合先敘明。
二、按提起再審之訴，應表明再審理由及關於再審理由並遵守不
    變期間之證據。再審之訴不合法者，法院應以裁定駁回之，
    民事訴訟法第501條第1項第4款、第502條第1項定有明文。
    對本院確定判決提起再審之訴，應以有民事訴訟法第四百九
    十六條第一項各款之原因為限，此項原因亦即再審理由，必
    須於訴狀中表明之（見同法第五百零一條第一項第四款），
    否則其訴即屬不合法，毋庸命其補正，逕以裁定駁回之。本
    件再審原告於民國六十九年十二月十二日，向本院提出之再
    審訴狀，僅云原確定判決有不備理由，及未斟酌其所提出之
    證據之違法情形，並未表明任何法定再審原因，依上開說明
    ，顯難認其再審之訴為合法（最高法院70年台再字第35號判
    例要旨參照）。
三、惟再審原告提起本件再審之訴，僅泛言：原審認事用法實有
    違背法令及經驗法則和論理法則。審酌證據適用法則，本件
    原審仍有違法漏未審理之處，說明如下：(一)原審以95年5
    月11日第2屆第3次臨時理事會決議內載「若全年度有結餘時
    ，依比例分配給二位會務人員。」以及證人張金村即基隆市
    職業工會理事長證稱「‧‧‧後因有結餘，故從96年3月起
    ，將被上訴人薪資恢復3萬元‧‧‧」等語。惟查，自再審
    被告從98年11月30日離職後，迄至今日再審被告卻未將伊在
    擔任基隆市職業工會總幹事期間所掌控的工會收支明細表等
    帳冊移交給再審原告，因此，如何得知『年度有結餘』之實
    情為何？原審未就此關鍵「物證」予以採證審酌，即以再審
    被告及證人張金村口述，作為判決事實之基礎，實以違背審
    判採證之法則。(二)退萬步言，倘若工會『年度有結餘』，
    那麼為何不先補還已積欠之15萬元薪資，待補還積欠薪資之
    後，而才是為恢復3萬元之薪資，但卻捨此方式，而又強說
    『年度有結餘』，即可恢復3萬元之薪資，豈不相互矛盾而
    怪哉等語。
四、經查，再審原告所提出之上揭再審理由中並未明確敘明，其
    主張原審判決符合民事訴訟法第496條或第497條何款項之再
    審事由，僅泛稱原審判決違背法令、經驗法則、論理法則，
    但亦未能具體說明違背何種法令規定，何種經驗法則、論理
    法則，足認再審原告並未依法表明再審理由，而僅係就原確
    定判決調查證據認定事實為不服之爭執，揆諸首開說明，顯
    難認其再審之訴為合法。
五、據上論結，本件再審之訴為不合法，爰依民事訴訟法第502
    條第1項、第95條、第78條，裁定如主文。
中    華    民    國   100    年    11    月    18    日
                  勞工法庭審判長法  官  徐世禎
                                法  官  陳怡安
                                法  官  王翠芬
以上正本係照原本作成。
本件不得抗告。
中    華    民    國   100    年    11    月    18    日
                                書記官  李一農